臺灣臺南地方法院臺南簡易庭民事判決
108年度南小字第2376號
原      告  新光產物保險股份有限公司台南分公司

法定代理人  簡忠衛  
訴訟代理人  郭逸斌  
被      告  黃青海  
上列當事人間請求侵權行為損害賠償事件，經本院於民國109年
11月20日言詞辯論終結，判決如下：
    主      文
被告應給付原告新臺幣19,128元，及自民國108年8月23日起至清
償日止，按週年利率百分之5計算之利息。
原告其餘之訴駁回。
訴訟費用新臺幣1,000元由被告負擔。
本判決原告勝訴部分得假執行。
    事實及理由
一、原告主張：被告與訴外人楊慶晴於民國107年6月30日17時許
    ，分別駕駛車牌號碼00-0000號自用小客車（下稱被告汽車
    ）、MEL-3866號重型機車，行經臺南市安南區環館三路與環
    館路口，楊慶晴騎乘重型機車，支線道未讓幹線道車先行；
    被告駕駛自小客車，行經減速標線路段及閃光黃燈路口，未
    依規定減速接近，未注意安全驟然左偏行駛，而與原告所承
    保、訴外人戴麗琴所有、由訴外人方智柏駕駛之車牌號碼00
    0-0000號自用小客車（下稱系爭車輛）發生擦撞，系爭車輛
    因而受損（下稱系爭事故）。系爭車輛經送修繕，支出修繕
    費用新臺幣（下同）100,419元【計算式：工資21,629元＋烤
    漆13,680元＋材料65,110元】，原告已悉數賠付。原告與楊
    慶晴經本院108年度南司簡調字第921號案調解成立，楊慶晴
    已賠償原告3萬元，兩造則調解不成立。原告爰依保險法第5
    3條第1項及侵權行為損害賠償之法律關係，提起本件訴訟請
    求被告賠償，並同意依被告應負責之肇責比例請求賠償金額
    等語。並聲明：被告應給付原告70,419元，及自起訴狀繕本
    送達翌日起至清償日止，按週年利率百分之5計算之利息(見
    小字卷第25、323頁)。
二、被告方面：
　㈠系爭車輛及曾祥恩駕駛的車牌號碼000-00公車（下稱系爭公
    車）之行車記錄器、員警相片、現場圖都是假的，行車記錄
    器、員警相片、現場圖都不一樣，被告汽車有裝置天線，行
    車記錄器的翻拍照片沒有天線、系爭車輛輪胎鋼圈不一樣，
    行車記錄器影像是偽造的，當初伊製作筆錄時有按手指印在
    筆錄騎縫處，而警察機關送給法院的資料(見調字卷第93至9
    7頁)都沒有被告指印，故筆錄都是假造的，內政部警政署刑
    事警察局鑑定報告只記載行車記錄器沒有剪接過，並沒有就
    伊要求的事項為鑑定，臺南市車輛行車事故鑑定委員會南鑑
    0000000案鑑定意見書(下稱系爭鑑定意見書)把方智柏寫成
    開大客車，而且員警提供的資料都是假的，所以系爭鑑定意
    見書根本不可採。而且方智柏違反道路交通規則，為什麼系
    爭鑑定意見書竟然會認為方智柏行經減速車道還經過交叉路
    口，沒有依照規定減速接近，但卻沒有肇事責任，顯然矛盾
    。
  ㈡方智柏從系爭車輛走下來的照片，可以看到系爭車輛輪胎鋼
    圈有5個洞，但是原告提出的車損照片輪胎鋼圈是一條一條
    的，所以原告修的這台車不是系爭車輛。
　㈢就算伊有責任，根據系爭鑑定意見書，楊慶晴是肇事主因，
    應該負7成責任，伊是次因，應該只負3成，楊慶晴以3萬元
    就可以和解，伊豈不是應該只付1萬元就可以和解，但伊不
    和解，伊認為就算是以系爭公車行車記錄器為證據，伊也沒
    有過失。
　㈣伊告方智柏損害賠償的案子，伊被判敗訴（本院108年訴字第
    1813號民事判決），但伊有上訴，因為該判決的勘驗內容跟
    臺南地檢署的勘驗內容不一樣，我認為要以上開判決勘驗的
    內容才符合行車記錄器的內容，但是行車記錄器的內容是偽
    造的。
  ㈤並聲明：原告之訴駁回(見小字卷第25頁)。
三、得心證理由：
  ㈠按因故意或過失，不法侵害他人之權利者，負損害賠償責任
    ；數人共同不法侵害他人之權利者，連帶負損害賠償責任；
    當事人主張有利於己之事實者，就其事實有舉證之責任，民
    法第184條第1項前段、第185條、第277條前段分別定有明文
    。經查：
  ⒈本件經當庭勘驗系爭車輛上之行車紀錄器影像資料，由勘驗
    內容可知：螢幕時間17：01：44時，被告汽車突然偏左行駛
    ，當時系爭公車在對向車道，前方紅綠燈標誌為閃光黃燈；
    螢幕時間17：01：45時，系爭車輛右前車頭撞擊被告汽車左
    側，被告汽車車頭再撞擊系爭公車左側前輪胎附近，然後被
    告汽車車頭轉向與系爭汽車車頭相對，在內側快車道上向後
    滑行（見小字卷第104頁至第105頁），足徵被告駕駛被告汽
    車，行經減速標線路段及閃光黃燈路口，未依規定減速，驟
    然左偏行駛。再參以系爭事故在刑事偵查中經檢察官囑託臺
    南市車輛行車事故鑑定委員會鑑定，再送請覆議後，覆議鑑
    定意見亦認系爭事故係楊慶晴騎乘普通重型機車，支線道未
    讓幹線道車先行為肇事主因，而被告駕駛被告汽車，行經減
    速標線路段及閃光黃燈路口，未依規定減速接近，未注意安
    全驟然左偏行駛，為肇事次因（見偵字第14613號卷第47頁
    至第51頁、第95頁至第96頁），是原告主張被告就系爭事故
    應負過失侵權責任，自堪採信。
  ⒉被告固抗辯行車記錄器是偽造等語，然未舉證以實其說，況
    經本院將行車紀錄器送請內政部警政署刑事警察局鑑驗，鑑
    驗結果認行車紀錄器影像並無明顯中斷之情形（見小字卷第
    211頁），故被告上開主張自難憑採。
  ㈡又按不法毀損他人之物者，應向被害人賠償其物因毀損所減
    少之價額，民法第196條定有明文。又依該規定請求賠償毀
    損所減少之價額，得以修復費用為估定標準，但以必要者為
    限，例如修理材料以新品更換舊品，應予折舊（最高法院77
    年度第9次民事庭會議決議參照）。經查：
　⒈系爭車輛經送南都汽車股份有限公司永大服務廠修繕，修繕
    費用100,419元（含工資21,629元、烤漆13,680元、材料65,
    110元）乙節，有南都汽車股份有限公司永大服務廠估價單
    、發票（見小字卷見調字卷第23至29頁）為證，堪信為真。
　⒉系爭車輛係2016年9月即105年9月出廠（見調字卷第15頁之系
    爭車輛行車執照），距系爭事故發生之107年6月30日為1年1
    0個月，則計算系爭車輛材料零件之損害賠償數額時，自應
    扣除折舊部分始屬合理。再依行政院公布之固定資產耐用年
    數表及固定資產折舊率表，自小客車耐用年數為5年，依定
    率遞減法，每年折舊率為0.369，並依營利事業所得稅結算
    申報查核準則第95條第8項規定，固定資產提列折舊採用定
    率遞減法者，以1年為計算單位，其使用期間未滿1年者，按
    實際使用之月數相當於全年之比例計算之，不滿1月者，以1
    月計。是系爭車輛修復費用中材料零件部分扣除折舊後應為
    28,451元【計算式詳附表】，則系爭車輛因系爭事故所受損
    害，應以63,760元為合理【計算式：工資21,629元＋烤漆13,
    680元＋材料零件28,451元】。
  ㈢依上，被告就系爭事故應負過失侵權責任；系爭車輛回復原
    狀所需修理費用扣除折舊後所得請求之修復費用為63,760元
    ，則原告於給付保險金後，所得代位請求者，僅限於上開損
    害額範圍；又被告及楊慶晴就系爭事故之發生均有過失，楊
    慶晴為肇事主因、被告為肇事次因，是本院綜合其等過失情
    節，認楊慶晴應負擔百分之70之過失責任，被告應負擔百分
    之30之過失責任為適當，是本件原告得請求被告賠償之金額
    為19,128元【計算式：63,760元×30％】。
四、從而，原告本於保險代位求償權及侵權行為損害賠償之法律
    關係，請求被告給付19,128元，及自起訴狀繕本送達翌日之
    108年8月23日起至清償日止，按週年利率百分之5計算之利
    息，為有理由，應予准許；逾此範圍之請求，即無理由，應
    予駁回。
五、本件事證已臻明確，兩造其餘攻擊防禦方法及證據，核與判
    決之結果不生影響，爰不一一論列，併此敘明。
六、本件係就民事訴訟法第436條之8第1項規定之小額訴訟事件
    所為被告部分敗訴之判決，依民事訴訟法第436條之20之規
    定，應依職權就被告敗訴部分宣告假執行。
七、訴訟費用負擔之依據：民事訴訟法第436條之19第1項、第79
    條。
中　　華　　民　　國　　109 　年　　12　　月　　 11 　日
                  臺灣臺南地方法院臺南簡易庭
                                  法  官　王淑惠
以上正本係照與原本作成。
如不服本判決，應於送達後20日內，向本院提出上訴狀並表明上
訴理由，如於本判決宣示後送達前提起上訴者，應於判決送達後
20日內補提上訴理由書（須附繕本）。對於小額程序之第一審判
決之上訴，非以其違背法令之理由，不得為之。且上訴狀內應記
載表明㈠原判決所違背之法令及其具體內容。㈡依訴訟資料可認
為原判決有違背法令之具體事實者。
中　　華　　民　　國　　109 　年　　12　　月　　 11 　日
                                  書記官  洪凌婷
附表：材料零件65,110元折舊計算式（單位為元，元以下四捨五
      入）
折舊時間           金額
第1年折舊值        65,110×0.369=24,026
第1年折舊後價值    65,110-24,026=41,084
第2年折舊值        41,084×0.369×(10/12)=12,633
第2年折舊後價值    41,084-12,633=28,451